臺灣桃園地方法院刑事判決　　　　　　　 93年度訴字第753號
公　訴　人　臺灣桃園地方法院檢察署檢察官
被　　　告　丁○○　男　57歲.
指定辯護人　本院公設辯護人　乙○○
上列被告因違反槍砲彈藥刀械管制條例案件，經檢察官提起公訴
（93年度偵字第4156號），本院判決如下：
    主  文
丁○○未經許可，持有可發射子彈具有殺傷力之改造手槍，累犯
，處有期徒刑壹年陸月，併科罰金新臺幣捌萬元，罰金如易服勞
役，以新臺幣玖佰元即銀元參佰元折算壹日。扣案仿ＧＬＯＣＫ
廠十七型半自動手槍製造之改造玩具手槍壹把（含彈匣壹個，槍
枝管制編號：0000000000號）沒收。
    事  實
一、丁○○前於民國85年間，因違反麻醉藥品管理條例案件，經
    臺灣新竹地方法院判處有期徒刑5 月，如易科罰金，以300
    元折算1 日確定；復於86年間，先後因違反麻醉藥品管理條
    例、竊盜、傷害案件，經臺灣新竹地方法院分別判處有期徒
    刑6 月，如易科罰金，以300 元折算1 日、有期徒刑5 月、
    有期徒刑10月確定，上開4 罪後經臺灣新竹地方法院裁定應
    執行有期徒2 年2 月，並於87年11月9 日因縮短刑期假釋出
    監，後於88年11月21日經縮刑假釋期滿，未經撤銷假釋以已
    執行完畢論。其猶不知惕勵，明知可發射子彈具有殺傷力之
    仿ＧＬＯＣＫ廠17型半自動手槍製造之玩具手槍換裝土造金
    屬槍管而成之改造手槍1 把（含彈匣1 個，槍枝管制編號：
    00 00000000 號），及具直徑約8 ．8 ｍｍ之金屬彈頭之土
    造子彈1 顆，均係屬槍砲彈藥刀械管制條例第4 條第1 項第
    1 款、第2 款之槍砲、彈藥，非經主管機關許可不得持有，
    竟基於持有之犯意，自其於88年11月21日經縮刑假釋期滿後
    之某日起，未經許可而持有上開具殺傷力之改造手槍1 把及
    土造子彈1 顆，並將之藏放在其平日所使用車牌號碼ＪＦ－
    0580 號 自用小貨車（下稱上開自小貨車）副駕駛座椅背後
    。嗣於93年1 月13日19時10分許，經警據報在桃園縣中壢市
    ○○街與金山二街查獲，並於經丁○○之同意後執行搜索，
    而當場在上開自小貨車內，扣得上開具殺傷力之改造手槍1
    把、土造子彈1 顆（業經鑑定試射滅失），及與本件犯罪無
    涉之不具殺傷力玩具金屬彈殼2 顆。
二、案經桃園縣政府警察局平鎮分局報告臺灣桃園地方法院檢察
    署檢察官偵查起訴。
    理    由
一、訊據被告丁○○固坦認於上揭時、地，經警在上開自小貨車
    內查獲，並扣得上開具殺傷力之改造手槍1 把、土造子彈1
    顆及不具殺傷力之玩具金屬彈殼2 顆之事實，惟矢口否認有
    何違反槍砲彈藥刀械管制條例之犯行，辯稱：上開扣案物品
    並非伊所持有，伊係因曾去向桃園縣政府警察局檢舉甲○○
    開賭場，而遭甲○○串通警員栽槍誣陷，且警員夏振雄、劉
    俊毅於偵查中所述，與在法院所證不同，顯然不實云云。然
    查：
    （一）上揭事實業據證人即報案檢舉人Ａ１、甲○○於本院
          審理中結證述甚詳在卷（見本院94年1 月31日審判筆
          錄），且經證人即案發當時查獲被告之警員林學廷、
          劉俊毅、陳慶鵠、夏振雄、蔡政宏、詹枝松分別於本
          院審理中就如何循線查獲本件之過程結證明確在卷（
          見本院93年7 月21日、同年8 月23日審判筆錄），又
          本件先後2 次接獲檢舉人電話報案之處理情形，亦經
          證人即受理報案之警員廖俊銘、羅文輝、湛文斌於本
          院審理中結證屬實在卷（見本院93年7 月21日、同年
          8 月23日審判筆錄）。此外，復有平鎮分局中心來案
          各類案件記錄表2 紙附卷可稽，及上開改造手槍1 把
          、土造子彈1 顆扣案為證，且當場查扣之改造手槍1
          把、土造子彈1 顆（93年度槍保管字第99號、93年度
          彈保管字第100 號）經送內政部警政署刑事警察局鑑
          定，其鑑驗結果：「一、送鑑槍機壹枝（槍枝管制編
          號：0000000000號），認係由仿ＧＬＯＣＫ廠17型半
          自動手槍製造之玩具手槍換裝土造金屬槍管改造而成
          之改造手槍，機械性能良好，可擊發適用子彈，認具
          殺傷力。二、送鑑子彈參顆：（一）貳顆，認均係玩
          具金屬彈殼、（二）壹顆，認係具直徑約８．８ｍｍ
          金屬彈頭之土造子彈，經試射，可擊發，認具殺傷力
          。」等情，有內政部警政署刑事警察局93年3 月4 日
          刑鑑字第0930019506號槍彈鑑定書1 紙附卷足參（附
          於偵查卷第44頁）。
    （二）被告雖辯稱：伊係因曾檢舉甲○○開賭場，而遭李茂
          榮串通警員栽槍誣陷，且上開自小貨車平日就易遭人
          以任何鑰匙開啟云云，然證人甲○○於本院審理中結
          證堅決否認有此情，而經本院向桃園縣政府警察局函
          調被告所稱之檢舉函後，再向桃園縣政府警察局函詢
          處理情形，並經負責查察工作之單位即桃園縣政府警
          察局平鎮分局函覆本院尚查無賭博之相關跡證，有該
          分局93年8 月10日平警分督字第09360217025 號函1
          份附卷為佐（附於本院卷二），可見證人甲○○並未
          因被告上開所具檢舉函受到任何不利或損失，從而，
          證人甲○○是否有甘冒非法持有槍、彈遭查獲，須負
          擔刑事責任之風險，而先自行取得上開槍、彈後，再
          誣陷被告之必要，實非無疑。再者，查獲警員於前述
          時、地經被告同意執行搜索時，曾要求被告打開上開
          自小貨車右側車門鎖，而經被告從左側車門爬過座位
          打開右側車門鎖等情，有搜索過程之ＶＣＤ1 片、翻
          拍照片8 幀在卷可佐（附於偵查卷第63、64頁），並
          經本院當庭勘驗無訛，有本院93年9 月20日勘驗筆錄
          在卷足稽，且被告亦對勘驗結果表示無意見，況被告
          於本院審理中供稱：（問：是否很多人都知道你的車
          可以用任何1 把鑰匙打開車門？）我不知道，但我平
          日還是會把它鎖起來；（問：車子的車門可否直接用
          手打開？）不行；（問；於警方搜索時，車門是否被
          破壞？）沒有；（問：甲○○是否曾經搭過你的車？
          ）沒有；（問；甲○○是否有你車子的鑰匙？）沒有
          等語（見本院93年7 月21日、94年3月9日審判筆錄）
          ，足見上開自小貨車於案發當時仍有上鎖，衡常並非
          任何人得不破壞車鎖而開啟之，益徵被告上開所辯尚
          難憑信。
    （三）被告雖辯稱：警員夏振雄、劉俊毅於偵查中所述，與
          在法院所證不同，顯然不實云云，然觀以其等2 人於
          偵查中所述（見偵查卷第56、59頁）可知，其等2 人
          僅就案發當日於接獲勤務中心通報後，究係由北勢派
          出所之何位警員先發現上開自小貨車之行跡一節，與
          在本院作證時所述有間，而就其餘查獲本案細節過程
          之證詞並無歧異，是否得因此逕認證人夏振雄、劉俊
          毅所證與事實不符，已非無疑，更不得因之即認被告
          上開所辯證人甲○○與警員勾串栽槍一節要屬可採，
          況證人夏振雄、劉俊毅於本院所為之證詞，亦與證人
          林學廷、陳慶鵠、蔡政宏、詹枝松於本院審理中經隔
          離訊問時所證述之情節一致，且證人夏振雄、劉俊毅
          平日係擔任警員工作，負責處理之案件事務自屬非寡
          ，則其等2 人於偵查中因記憶不清而為錯誤之陳述，
          亦難謂與常情相違，據上，被告此部分所辯無足可取
          。
    （四）被告另聲請傳訊證人丙○○到庭，以證明其所辯上開
          各情，而證人丙○○固於本院審理中結證稱：（問：
    　　　就你所知被告平常是否與何人有恩怨？）之前他在租
      　　平鎮市○○街3樓和平市場房子時，詳細住址我不清
        　楚，於去年春節前即92年年初時，我去找被告，經過
          2 樓時，2 樓有一個綽號小李的人，他當時很生氣，
          因他剛與被告大吵一架，說被告若過份的話，他與管
          區警察很熟，他說他隨時可以叫警察將被告抓去關；
          （問；是否知道小李的本名？）不曉得；（問；是否
          看過被告拿過槍枝？是否坐過被告的廂型車？）我沒
    　　　有看到被告拿過槍，‧‧我常常坐被告的車，被告的
      　　車子不能用鑰匙鎖，要先將鎖頭壓下去，再把門關起
        　來鎖上，任何鑰匙都可以打開，我常常用我自己的任
          何1 支鑰匙都可以打開車門等語（見本院93年7 月21
          日審判筆錄），惟證人丙○○既與被告係朋友關係，
          則自已難期其所為上開證詞具客觀真實性，況縱證人
          丙○○所證為真，亦僅能證明被告曾與「小李」之人
          發生口角糾紛，該「小李」因之口出威嚇被告之言，
          及證人丙○○本身知悉上開自小貨車之使用情形，是
          以，亦無法據證人丙○○上開所證，即為被告有利之
          認定甚明。
    （五）至被告雖聲請就其本人及證人甲○○一同進行測謊鑑
          定，惟證人甲○○已於本院審理中當庭表示不同意（
          見本院94年1 月17日審判筆錄），且本件相關事證業
          臻明確，詳如前述，是本院認被告所為之聲請並無必
          要，附此敘明。
    （六）綜上，被告所辯顯係事後卸責之詞，委無足取。本件
          事證明確，被告上揭犯行足可認定，應依法論科。
二、按被告丁○○行為後，槍砲彈藥刀械管制條例業於94年1 月
    26日修正公布施行，刪除原槍砲彈藥刀械管制條例第11條，
    並將修正前第11條第4 項移入修正後第8 條第4 項，即將原
    第11條第4 項未經許可，持有可發射子彈具有殺傷力之改造
    手槍罪之法定刑「一年以上七年以下有期徒刑，併科新臺幣
    七百萬元以下罰金」，提高為「三年以上十年以下有期徒刑
    ，併科新臺幣七百萬元以下罰金」，經比較新舊法之結果，
    以修正前之槍砲彈藥刀械管制條例第11條第4 項之規定，有
    利於被告，是依刑法第2 條第1 項但書之規定，應適用修正
    前之該條例第11條第4 項之規定論處。查被告未經主管機關
    許可無故持有前揭具殺傷力之改造手槍、土造子彈，核其所
    為，係犯修正前槍砲彈藥刀械管制條例第11條第4 項之未經
    許可，持有可發射子彈具有殺傷力之改造手槍罪，及槍砲彈
    藥刀械管制條例第12條第4 項未經許可持有子彈罪。又未經
    許可持有槍、彈，其持有之繼續，乃行為之繼續，亦即一經
    持有槍、彈，犯罪即已成立，惟其完結須繼續至持有行為終
    了之時，故被告於88年11月21日經縮刑假釋期滿後之某日起
    持有槍、彈，其持有行為繼續至93年1 月13日被查獲起為止
    。再被告以一持有之行為，同時持有具有殺傷力之改造玩具
    手槍、土造子彈，而同時觸犯未經許可，持有可發射子彈具
    有殺傷力之改造玩具手槍罪、未經許可持有子彈罪2 罪名，
    應依刑法第55條想像競合犯之規定，論以較重之未經許可，
    持有可發射子彈具有殺傷力之改造玩具手槍罪處斷。末查，
    被告前有如事實欄所載之犯罪科刑執行情形，有刑案資料查
    註紀錄表、臺灣高等法院被告全國前案紀錄表各1 份在卷可
    參，被告於前案執行完畢後5 年內再犯本件有期徒刑以上之
    罪，為累犯，應依法加重其刑。爰審酌槍彈性質上屬高度危
    險之物品，非經主管機關許可不得擅自持有，以維社會大眾
    安全，而被告無故持有具殺傷力之改造手槍、土造子彈，對
    社會之秩序及安寧，勢將會產生極大之不安，所為非是，且
    犯罪後矢口否認犯行，及被告之素行、犯罪之動機、目的、
    手段、持有改造手槍、子彈之數量、尚未對社會治安產生重
    大危害即遭警查獲等一切情狀，量處如主文所示之刑，併就
    罰金部分，諭知易服勞役之折算標準，以資懲儆。
三、末查，扣案之改造手槍1 把（含彈匣1個，槍枝管制編號：
    0000000000號），係仿ＧＬＯＣＫ廠17型半自動手槍製造之
    玩具手槍換裝土造金屬槍管改造而成，具殺傷力，應屬違禁
    物，爰依刑法第38條第1 項第1 款規定予以宣告沒收。至扣
    案之土造子彈1 顆，業經試射而滅失不存在，已無宣告沒收
    之必要，是不宣告沒收，併此敘明。
據上論斷，應依刑事訴訟法第299 條第1項 前段，修正前槍砲彈
藥刀械管制條例第11條第4 項、槍砲彈藥刀械管制條例第12條第
4 項，刑法第11條前段、第2 條第1 項但書、第55條、第42條第
2 項、第47條、第38條第1 項第1 款，罰金罰鍰提高標準條例第
2 條，現行法規所定貨幣單位折算新臺幣條例第2 條，判決如主
文。
本案經檢察官孫沛琦到庭執行職務。
中　　華　　民　　國　　94　　年　　3 　　月　　23　　日
                          臺灣桃園地方法院刑事第十二庭
                              審判長法  官  游  紅  桃
                                    法  官  林  家  賢
                                    法  官  王  美  玲
以上正本證明與原本無異。
如不服本判決，應於判決送達後10日內向本院提出上訴狀 (應附
繕本)， 上訴於臺灣高等法院。
                                    書記官  張  子  涵
中　　華　　民　　國　　94　　年　　3 　　月　　23　　日
附論罪科刑依據之法條：
修正前槍砲彈藥刀械管制條例第11條
未經許可，製造、販賣或運輸第四條第一項第一款所稱其他可發
射金屬或子彈具有殺傷力之各式槍砲者，處五年以上有期徒刑，
併科新臺幣一千萬元以下罰金。
未經許可，轉讓、出租或出借前項所列槍砲者，處三年以上十年
以下有期徒刑，併科新臺幣七百萬元以下罰金。
意圖供自己或他人犯罪之用，而犯前二項之罪者，處無期徒刑或
七年以上有期徒刑，併科新臺幣一千萬元以下罰金。
未經許可，持有、寄藏或意圖販賣而陳列第一項所列槍砲者，處
一年以上七年以下有期徒刑，併科新臺幣七百萬元以下罰金。
第一項至第三項之未遂犯罰之。
槍砲彈藥刀械管制條例第12條
未經許可，製造、販賣或運輸子彈者，處一年以上七年以下有期
徒刑，併科新台幣五百萬元以下罰金。
未經許可，轉讓、出租或出借子彈者，處六月以上五年以下有期
徒刑，併科新台幣三百萬元以下罰金。
意圖供自己或他人犯罪之用，而犯前二項之罪者，處三年以上十
年以下有期徒刑，併科新台幣七百萬元以下罰金。
未經許可，持有、寄藏或意圖販賣而陳列子彈者，處五年以下有
期徒刑，併科新台幣三百萬元以下罰金。
第一項至第三項之未遂犯罰之。
